【裁判字號】    98,消債更,237
【裁判日期】    990226
【裁判案由】    更生事件
【裁判全文】
臺灣士林地方法院民事裁定           98年度消債更字第237號
聲  請  人
即  債務人  甲○○○○○○○○.
上列當事人聲請更生事件，本院裁定如下：
    主  文
債務人甲○○○○○○○○○○自中華民國九十九年三月五日十
七時起開始更生程序。
命司法事務官進行本件更生程序。
    理  由
一、按債務人不能清償債務或有不能清償之虞，且無擔保或無優
    先權之債務總額未逾新臺幣（下同）1,200 萬元者，於法院
    裁定開始清算程序或宣告破產前，得向法院聲請更生，觀諸
    消費者債務清理條例第3 條、第42條第1 項規定自明。次按
    法院開始更生程序之裁定，應載明其年、月、日、時，並即
    時發生效力。法院開始更生或清算程序後，得命司法事務官
    進行更生或清算程序，必要時得選任律師、會計師或其他適
    當之自然人或法人一人為監督人或管理人，復為同條例第45
    條第1 項、第16條所明定。
二、本件聲請意旨略以：伊有不能清償債務之情事，於民國97年
    11月依消費者債務清理條例第151 條第1 項規定，以書面向
    最大債權金融機構請求協商債務清償方案，惟其負債過高且
    於97年間失業，98年雖找到新工作但月薪偏低，因此聲請人
    無力履行協商條件致協商不成立，且其無擔保或無優先權之
    債務總額未逾1,200 萬元，復未經法院裁定開始清算程序或
    宣告破產，爰向本院聲請更生等語。
三、經查，聲請人所主張之上開事實，業據提出協商不成立通知
    書（見本院卷第16頁）、財團法人金融聯合徵信中心當事人
    綜合信用報告－債務清理條例前置協商專用債權人清冊（見
    本院卷第17至19頁）、勞工保險被保險人投保資料表（見本
    院卷第22、23頁）、財產歸屬資料清單（見本院卷第24頁）
    、95至97年度綜合所得稅各類所得資料清單（見本院卷第25
    、26、127 頁）等為證，且經本院依職權向最大債權金融機
    構大眾商業銀行股份有限公司（下稱大眾銀行）函查協商過
    程等情屬實，有其98年10月15日民事陳報狀，在卷可按（見
    本院卷第93至110 頁），核屬相符，堪認為真正。又聲請人
    無擔保債務總額為263 萬881 元（依聯徵資料數額列計），
    另有保證債務692 萬840 元，此有債務人提出之債權人清冊
    、臺灣臺北地方法院債權憑證、本院公務電話查詢紀錄表（
    見本院卷第14、113 、114 、138 頁）附卷足憑，總計955
    萬1,721 元。惟其目前僅有與四位姊姊公同共有，坐落於臺
    北市○○區市○段2 小段274 地號之土地及其上門牌號碼為
    臺北市○○區○○路79巷15號2 樓之不動產，上開不動產經
    大眾銀行陳報其目前價值為402 萬4,124 元，且其尚有141
    萬7,140 元之貸款尚未繳清（見本院卷第93、135 頁），另
    聲請人目前每月薪資收入亦僅有2 萬5,000 元，此有員工在
    職證明書（見本院卷第12 8頁），在卷足參，從而，其主張
    有不能清償債務之情事，應堪認為真實。又聲請人查無消費
    者債務清理條例第6 條第3 項、第8 條或第46條各款所定駁
    回更生聲請之事由存在，準此，債務人聲請更生，應屬有據
    。揆諸首揭規定及說明，應予開始更生程序，並命司法事務
    官進行本件更生程序。
四、爰裁定如主文。
中    華    民    國    99    年    2     月    26    日
                  民事第二庭  法      官  藍雅清
上為正本係照原本作成。
本件不得抗告。
中    華    民    國    99    年    2     月    26    日
                              書  記  官  羅伊安

司法院資訊處製作；財團法人民間司法改革基金會備份。
